【裁判字號】    98,上易,362
【裁判日期】    980422
【裁判案由】    竊盜
【裁判全文】
臺灣高等法院刑事判決                 98年度上易字第362號
上  訴  人
即  被  告  乙○○
上列上訴人因竊盜案件，不服臺灣板橋地方法院97年度易字第30
95號，中華民國97年12月5 日第一審判決（起訴案號：臺灣板橋
地方法院檢察署97年度偵字第16547號）， 提起上訴，本院判決
如下：
    主  文
上訴駁回。
    事  實
一、乙○○前於民國89年間因竊盜案件，經臺灣臺中地方法院以
    89年度易字第3970號判處有期徒刑1 年6 月，經臺灣高等法
    院臺中分院以90年度上易字第396 號判決上訴駁回而確定，
    復於93年5 月10日因贓物案件，經臺灣臺中地方法院以93年
    度易字第343 號判決處有期徒刑3 月確定，2 案接續執行，
    於94年6 月15日假釋出監，至同年7 月19日保護管束期滿執
    行完畢。詎仍不知悔改，竟意圖為自己不法之所有，於97年
    5 月27日下午3 時40分許，持其所有客觀上足對人之生命、
    身體、安全構成威脅，具有危險性，可供兇器使用之鐵鎚1
    支、美工刀1 把，進入郭武信等人共有之臺北縣板橋市○○
    路○段149號建物（無故侵入建築物部分，未據告訴，亦未經
    起訴），竊取鐵條1支、輕鋼架骨架5支、風管鐵片2 片、鐵
    線1 捲及鐵片2 片得手，嗣欲離去之際，經甲○○發現並報
    警處理，並扣得乙○○所有之上開鐵鎚1 把，始查悉上情。
二、案經郭武信委由甲○○訴由臺北縣政府警察局海山分局報告
    臺灣板橋地方法院檢察署檢察官偵查起訴。
    理  由
一、按刑事訴訟法有關傳聞法則及例外規定（第159條至159條之
    5）， 如條文已明定得為證據者（如第159條之1第1 項），
    或依規定原則上有證據能力（如第159條之1 第2 項）， 但
    當事人未抗辯其有例外否定證據能力情形者，即無庸就其如
    何具有證據能力而為說明。又本院認定本件事實所引用之被
    告以外之人於審判外陳述，包括人證及文書證據等，並無證
    據證明係公務員違背法定程序所取得，且當事人於本院準備
    程序及審判期日中對本院所引用之相關卷證，就證據能力均
    表示不爭執，迄至言詞辯論終結前未再聲明異議。又該等證
    據，亦無刑事訴訟法第159 條之4 之顯有不可信之情況與不
    得作為證據之情形。本院審酌上開證據資料製作時之情況，
    尚無違法不當及證明力明顯過低之瑕疵，亦認為以之作為證
    據應屬適當，是依刑事訴訟法第159條至第159條之5 規定，
    所引用之前開人證及文書證據，均有證據能力。
二、訊據被告乙○○矢口否認有何竊盜犯行，辯稱；本件臺北縣
    板橋市○○路○段149號建物已經沒人居住使用，裡面到處都
    是垃圾，伊進去裡面撿拾廢鐵，是做資源回收，沒有竊盜之
    意思云云，經查：
  (一)被告於上揭時地，攜帶鐵鎚1支、美工刀1把，未經同意進入
    臺北縣板橋市○○路○段149號2樓，並將建物內之鐵條1支、
    輕鋼架骨架5支、風管鐵片2片、鐵線1捲及鐵片2片集中於一
    處一情，迭為被告於原審及本院審理中所不否認（見原審卷
    第56頁、本院98年4月8日審判筆錄），並有贓物認領保管單
    1 份、現場照片10幀在卷可參（97年度偵字第16547 號卷第
    37頁、第39-43頁），且有鐵鎚1支扣案可佐，堪信為真實。
  (二)被告雖辯稱並無竊盜之故意，然查，證人甲○○於原審審理
    中證稱：案發當天伊看到小門的門板倒在屋內地板上；伊在
    上2樓樓梯間時就有聽到敲打聲音，上到2樓時看到被告正從
    天花板上的風管拆下鐵片等語在卷（見原審卷第52、53頁）
    ，雖無證據證明該小門門板為被告所破壞，然亦足認被告確
    有在該建物2 樓敲打拆卸鐵片之情，非如被告所辯單純撿拾
    廢鐵，況查，臺北縣板橋市○○路○段149號建物為證人甲○
    ○之叔叔郭武信等4 人所有，其為鐵皮屋型式，臨近長江路
    部分為鐵捲門，平日係拉下，僅留左方小門供平日進出，惟
    於案發前約1星期，該小門之白鐵門板遭竊，故於案發日前2
    天經該建物所有人之一郭孟嘉請人以鐵板將之封死，目前建
    物內部雖無人使用，然屋頂、鐵捲門等外觀上均無毀損痕跡
    等情，業據證人甲○○於原審審理中證述明確（本院卷第53
    -55頁），並有現場照片5幀、臺北縣稅捐稽徵處97年房屋稅
    繳款書1份附卷可參（97年度偵字第16547號卷第74頁、第11
     4頁），堪認該建物平日有人管領，且於外觀上並未顯露其
    係廢棄之無主物之情，加以被告平日上下班都會經該建物，
    該建物位於華中橋橋頭，地處交通要道，原來設有機車行和
    理容院，至97年3 月底才歇業等情，為被告於警詢、偵查及
    本院準備程序中供述明確（見偵查卷第14、68頁、本院98年
    3月5日準備程序筆錄），據此，被告應知悉該建物平日進出
    之小門原有白鐵門板，後有鐵板封閉，顯示該建物係有人管
    領，而非廢棄之無主物等情，復參以被告自承其為陸軍官校
    畢業，晉升至上尉退伍等情（見本院98年3月5日準備程序筆
    錄），足見其為一具相當智識及豐富社會經驗之成年人，依
    情自能判斷該建物雖無人居住、營業，縱門戶未關閉，亦不
    得任意進入他人管領之建物內，然被告竟擅自進入且任意敲
    打拆卸鐵片等物，其有為自己不法所有之竊盜意圖甚為明顯
    。
  (三)縱上，足認被告確有於上揭時地竊取物品之犯行，其辯稱並
    無竊盜之犯意云云，顯不可採。本案事證明確，被告犯行堪
    以認定，應予依法論科。
三、按刑法第321 條第1 項第3 款之攜帶兇器竊盜罪，係以行為
    人攜帶兇器竊盜為其加重條件，此所謂兇器，其種類並無限
    制，凡客觀上足對人之生命、身體、安全構成威脅，具有危
    險性之兇器均屬之，且祇須行竊時攜帶此種具有危險性之兇
    器為已足，並不以攜帶之初有行兇之意圖為必要，最高法院
    79年臺上字第5253號判例意旨可資參照。查鐵鎚及美工刀係
    鐵製之質地堅硬、尖銳物品，客觀上具有行兇之危險性，足
    以對人之身體、生命造成威脅，其為兇器無疑。故核被告乙
    ○○所為，係犯刑法第321 條第1 項第3 款之攜帶兇器竊盜
    罪。被告有事實欄所示之前科，並於97年7 月19日執行完畢
    ，有本院被告前案紀錄表1 份在卷可參，其受有期徒刑之執
    行完畢，5 年以內故意再犯本件有期徒刑以上之罪，為累犯
    ，爰依刑法第47條第1 項規定加重其刑。
四、原審法院因被告之罪證明確，適用刑法第321條第1項第3 款
    、第47條第1項、第38條第1項第2 款等規定，並審酌被告有
    竊盜、贓物、傷害等之犯罪紀錄，其不思以己力賺取財物，
    竟竊取他人物品，破壞社會經濟秩序，兼衡其犯罪手段、大
    學畢業之智識程度、造成被害人之損失，及被告於犯罪後未
    坦承犯行之態度等一切情狀，量處有期徒刑7 月。並說明扣
    案之鐵鎚1支及美工刀1把（美工刀1 把未扣案，詳後述），
    均係被告所有之物，業據被告於偵查中證述在卷（見偵查卷
    第67頁），且係供被告犯本案所用之物，爰依刑法第38條第
    1項第2款規定宣告沒收。核其認事用法均無違誤，量刑亦屬
    妥適，應予維持。被告上訴仍執陳詞否認犯罪，為無理由，
    應予駁回。又被告為警查獲時僅扣得鐵鎚1把，上開美工刀1
    把並未扣案，有扣押物品清單1紙可憑（見偵查卷第106頁）
    ，惟查無證據證明該美工刀業已滅失，仍併予諭知沒收，原
    判決有關「美工刀1 把」記載係扣案，顯屬誤寫，惟尚不影
    響全案判決本旨，無撤銷原判決之必要，爰將此部分更正為
    「未扣案之美工刀1 把」，附此敘明。
據上論斷，應依刑事訴訟法第368 條，判決如主文。
本案經檢察官周志榮到庭執行職務。
中    華    民    國    98    年    4     月    22    日
                  刑事第九庭審判長法  官  陳貽男
                                  法  官  許宗和
                                  法  官  何信慶
以上正本證明與原本無異。
不得上訴。
                                  書記官  王泰元
中    華    民    國    98    年    4     月    27    日


司法院資訊處製作；財團法人民間司法改革基金會備份。
